臺灣高等法院臺中分院刑事裁定　　　　100年度聲再字第216號
再審聲請人
即受判決人　鍾　榿原名鍾明君.
上列聲請人因偽造文書等案件，對於本院96年度上訴字第3122號
中華民國98年4月30日確定判決（原審案號：臺灣南投地方法院
96年度訴字第572號；起訴案號：臺灣南投地方法院檢察署95年
度偵字第2968號，移送併辦案號：臺灣南投地方法院檢察署96年
度偵字第2731號、第4777號），聲請再審，本院裁定如下：
    主  文
再審之聲請駁回。
    理  由
一、本件聲請意旨如附件刑事聲請再審狀影本內容所載（詳如附
    件）。
二、按再審係就確定判決事實錯誤而設之救濟方法，刑事訴訟法
    第420條第1項規定，有罪之判決確定後，得為受判決人利益
    聲請再審之事由分別為：一原判決所憑之證物已證明其為偽
    造或變造者。二原判決所憑之證言、鑑定或通譯已證明其為
    虛偽者。三受有罪判決之人，已證明其係被誣告者。四原判
    決所憑之通常法院或特別法院之裁判已經確定裁判變更者。
    五參與原判決或前審判決或判決前所行調查之法官，或參與
    偵查或起訴之檢察官，因該案件犯職務上之罪已經證明者，
    或因該案件違法失職已受懲戒處分，足以影響原判決者。六
    因發現確實之新證據，足認受有罪判決之人應受無罪、免訴
    、免刑或輕於原判決所認罪名之判決者。其第六款所謂確實
    之新證據，係指該證據於事實審法院判決前已經存在，為法
    院、當事人所不知，不及調查斟酌，至其後始行發見，就證
    據本身之形式上觀察，固不以須經過調查程序為條件，但必
    須可認為確實足以動搖原確定判決，而為受判決人有利之判
    決者為限，若證據真偽尚待調查，即與確實證據之意義不符
    ，不能據為再審之理由，又若判決前已經當事人提出或聲請
    調查之證據，經原法院捨棄不採者，即非該條款所謂發見之
    新證據，不得據為聲請再審之原因。復按受理聲請再審之最
    後事實審法院，應就聲請再審理由之所謂「新證據」，是否
    具備事實審判決前已經存在，為法院、當事人所不知，事後
    方行發見之「嶄新性」，及顯然可認足以動搖原有罪確定判
    決，應為無罪、免訴、免刑或輕於原判決罪名之「顯然性」
    兩要件加以審查，為判斷應否准予開始再審之準據（最高法
    院93年度臺抗字第98號裁定要旨參照）。又經法院認為無再
    審理由，而以裁定駁回後，不得以同一原因聲請再審，刑事
    訴訟法第434條第2項亦有明文規定。
三、經查：
  (一)再審聲請人即受判決人鍾榿（下稱聲請人）提出「刑事聲請
    再審狀」第三、四點，附件三被害人陸世南簽發之聲明書，
    主張該等資料係於審判終結前已經存在，而為當事人及原審
    所不知云云；然此部分，聲請人前已以此為由聲請再審，經
    本院於100年4月14日以100年度年度聲再字第42號裁定駁回
    聲請人再審之聲請，認定聲請人提出被害人陸世南聲明書乃
    99年12月10日，係98年4月30日判決後始存在，不符「該證
    據於事實審法院判決前已經存在，為法院、當事人所不知，
    不及調查斟酌，至其後始行發見」構成新證據之要件為由，
    駁回再審聲請，聲請人於本次聲請仍提出附件三為同一被害
    人陸世南聲明書（製作時間改記載為98年4月7日），憑以聲
    請再審，乃係以同一原因聲請再審，即與刑事訴訟法第434
    條第2項之規定不符，此部分聲請，於法自有未合。
  (二)另聲請人提出「刑事聲請再審狀」第一點關於提款機設置地
    點及提示證據部分、第二點及第五點併案檢察官未踐行偵查
    作為，即予起訴併案及併案不合法部分，核經上訴審法院於
    96年度上訴字第3122號判決理由中已詳為敘明（詳參原審判
    決書第4、5、16、17、20、21、24、25頁），聲請人雖主張
    有刑事訴訟法第420條第1項第6款所列再審事由，但所提出
    之內容僅空泛指摘原確定判決程序違法、犯罪事實未依證據
    認定、未就案情詳細調查等云云，以否認犯罪，惟此開聲明
    ，未提出任何具體之新證據，自難認有再審之理由。
四、綜上所述，聲請人本件再審之聲請，或聲請再審之程序違備
    規定，或為無理由，應予以駁回，依刑事訴訟法第433條、
    第434條第1項，裁定如主文。
中    華    民    國   100    年    10    月    20    日
            刑事第八庭  審判長法  官  廖  柏  基
                              法  官  簡  源  希
                              法  官  梁  堯  銘
上列正本證明與原本無異。
如不服本裁定，得於收受送達5日內向本院提出抗告書狀 (須附
繕本)。
                               書記官  蔡  芬  芬
中    華    民    國   100    年    10    月    20    日